臺灣高雄地方法院刑事判決　　　　　　　　　　　　九十一年度易字第一二七四號
　　公　訴　人　臺灣高雄地方法院檢察署檢察官
　　被　　　告　丙○○
右列被告因竊盜案件，經檢察官提起公訴（九十一年度偵字第三八一二號），本院判
決如左：
    主  文
丙○○共同竊盜未遂，處有期徒刑肆月，如易科罰金以參百元折算壹日。
    事  實
一、丙○○與一姓名年籍不詳之成年男子基於意圖為自己不法所有之犯意聯絡，於民
    國（下同）九十一年二月十八日下午三時十五分許，在高雄市新興區○○○路與
    林森路口，先共同破壞李子于（原名為甲○○）停放於該處車牌號碼為Ｄ六─六
    九六七號之自小客車右側前車門之門鎖，足生損害於李子于，後由該姓名年籍不
    詳之成年男子在車外把風，丙○○則進入車內駕駛座著手欲竊取該車，於將車內
    密碼鎖電線拆開尚未啟動車輛得手之際，即為李子于發現並加以制止，該姓名年
    籍不詳之成年男子趁機逃逸，丙○○則為李子于當場制伏，經路人乙○○協助報
  警後查獲。
二、案經高雄市政府警察局新興分局移送臺灣高雄地方法院檢察署檢察官偵查起訴。
    理  由
一、訊據被告丙○○矢口否認有何著手竊取前開車輛未果之犯行，辯稱：係有一不認
    識之男子檢起一汽車遙控鎖交予伊，伊持該遙控器亂按，車子發出聲響，伊因站
    在前開車輛旁被李子于誤以為要偷東西，而該遙控器伊也已歸還給李子于云云，
    經查：
（一）右揭事實，業據被害人李子于於警、偵訊及本院審理中指訴：九十一年二月十
      八日的時候，我去中華電信辦事，車子停放在停車格內，後來我事情辦完，要
      回家的時候，我發現丙○○在車內駕駛座翻東西，有另一人在車子的右後方，
      我過去質問丙○○「你在做什麼」他無法回答，我就把他抓出來，另外一個人
      則看到我就跑走了，我便請請路人幫我報警，嗣後發覺車子右側車門門鎖被他
      們用東西破壞、車內密碼鎖之線路開關也被拆開，但未被破壞等語綦詳。另被
      告為竊盜犯行，遭被害人發現加以制伏之過程，亦據證人即協助被害人報警之
      乙○○於警訊中供述明確，復有Ｄ六─六九六七號自小客車右側車門遭破壞、
      車內密碼鎖線路遭拆卸之相片四幀附卷可稽。
（二）被告初於警訊時稱：曾以撿到的汽車遙控器將前開車輛之車門打開等語（見警
      卷第一頁背面），後於偵查中更自承：「（問：為何要試開車門？答：我想偷
      車子的東西，還沒動手就被發現了。」等語（見偵查卷第八頁背面），已徵其
      確有意圖為自己不法所有而竊取他人財物之犯意，雖後於審理中其否認曾打開
      該車車門及自承欲為竊盜犯行，辯稱：警訊筆錄中所載皆係警察自行杜撰云云
      ，惟觀之警訊筆錄，被告除強調沒有要偷車外，針對警方訊問同案共犯為何人
      、為何破壞車輛之問題，亦多以不知道等對己有利之答案回應，此與一般若虛
      構筆錄加以陷害，該筆錄回答內容應皆為不利於被告等情不符，縱警訊筆錄果
      有登載不實之情，被告於偵查中檢察官訊問前應即時加以反應，豈有於偵訊中
      仍為相同欲竊盜供述之理，再被告所言撿到被害人所遺失之遙控器，並已加以
      返還云云，已為被害人所否認，並供稱：其遙控器並未遺失，亦未從被告處取
      得遙控器等語甚明（見本院九十一年六月四日訊問筆錄），衡情倘被告確係拾
      得遙控器並已返還予被害人，被害人感激不及，焉有反將其制服送警究辦之理
      ，是被告前揭所辯，顯與常理不符，難認為真。
（三）被告雖否認與前開姓名年籍不詳之男子有何竊盜之犯意聯絡，惟由被害人前揭
      所述：該男子於被告進入車內時原立於一旁，後見被害人前來時即迅速離去等
      情觀之，其所為已類似擔任把風之角色，再被告稱其並不認識該男子，係該男
      子拾獲被害人遙控器後，於電信局交付遙控器予其，並要求其去路旁測試係何
      部車所遺失云云，惟被害人遙控器並未遺失等情，除已如前述外，縱該男子確
      有拾得遙控器之情，焉有任意交付他人隨意測試，並於被告測試成功進入車內
      後，仍立於一旁觀看之理，是被告辯稱未與該名男子共同竊盜云云，亦屬卸責
      之詞。
（四）綜上所述，被告與該不詳男子已著手竊盜行為之實施卻未得逞之情，至為灼然
      ，至其所欲竊取者究為何物，雖被告供稱係欲竊取車內之物，惟由其已拆卸車
      內密碼鎖之情觀之，被告實所欲竊取者應為被害人之車，堪已認定，是其空言
      否認有為竊盜犯行，尚非足採，本件事證明確，其犯行堪已認定。
二、查被告破壞他人車門門鎖及著手竊取被害人之車輛，尚未得逞即為發覺並經報警
    查獲，核其所為係犯刑法第三百五十四條毀損器物罪及同法第三百二十條第三項
    、第一項之竊盜未遂罪。其中毀損器物罪之部分，公訴人雖未引用條文，惟因起
    訴書犯罪事實欄已明確記載被告毀損之事實，是該部分業經起訴，公訴人所為僅
    係漏載法條，本院自應加以裁判。又竊盜未遂罪，依刑法第二十六條前段之規定
    ，按既遂犯之刑減輕之。被告與前開姓名年籍不詳之男子，就前開二犯行間，有
    意思聯絡，行為分擔，為共同正犯。又被告所犯毀損器物罪及竊盜未遂之二罪間
    ，有方法結果之牽連關係，應從一重之竊盜未遂罪處斷，爰審酌被告正值壯年，
    本應循正當管道獲取財富，竟與他人任意共同竊盜，犯後復飾詞狡卸難認有悔改
    之意，惟念被害人已原諒被告並要求給予改過機會（見本院九十一年四月十八日
    訊問筆錄）及未取得任何財物等一切情狀，量處如主文所示之刑，並諭知易科罰
    金之折算標準。
據上論斷，應依刑事訴訟法第二百九十九條第一項前段，刑法第二十八條、第三百二
十條第三項、第一項、第三百五十四條、第五十五條、第二十六條前段、第四十一條
一項，罰金罰鍰提高標準條例第一條前段、第二條，判決如主文。
中      華      民      國      九十一    年    六      月    二十八    日
                                  臺灣高雄地方法院刑事庭
                    審判長法官    黃三友
                                            法官    吳宏榮
                                            法官    黃宗揚
右正本證明與原本無異。
如不服本判決，應於判決送達後十日內，向本院提出上訴狀。
                                          書記官    陳掌珠
中      華      民      國      九十一    年    六      月    二十八    日
附錄本案判決論罪科刑法條：
中華民國刑法第三百二十條第一項、第三項
意圖為自己或第三人不法之所有，而竊取他人之動產者，為竊盜罪，處五
年以下有期徒刑、拘役或五百元以下罰金。
前二項之未遂犯罰之。
中華民國刑法第三百五十四條
毀棄、損壞前二條以外之他人之物或致令不堪用，足以生損害於公眾或他
人者，處二年以下有期徒刑、拘役或五百元以下罰金。
